臺灣士林地方法院刑事判決
111年度訴字第405號
公  訴  人  臺灣士林地方檢察署檢察官
被      告  連家明
上列被告因搶奪案件，經檢察官提起公訴（111年度偵緝字第465
號），被告於本院準備程序中就被訴事實為有罪之陳述，經告知
被告簡式審判程序之旨，並聽取檢察官、被告之意見後，本院合
議庭裁定由受命法官獨任進行簡式審判程序，並判決如下：
    主  文
連家明犯搶奪罪，處有期徒刑陸月，如易科罰金，以新臺幣壹仟
元折算壹日。
    事  實
一、連家明與王思婷為網友，連家明於民國110年6月5日下午4時
    許，前往臺北市北投區北投市場附近某廟口，尋訪王思婷，
    竟意圖為自己不法之所有，與王思婷行走至臺北市○○區○○路
    0段000巷口與○○路前，佯裝向王思婷借用其所有手機1支(廠
    牌:三星、型號:Galaxy J4）遭拒後，趁王思婷查看手機不
    及防備之際，徒手搶走王思婷所有上開手機1支，隨即跑離
    現場。嗣經王思婷報警，經警調閱監視器影像，循線查獲而
    知悉上情。
二、案經王思婷訴由臺北市政府警察局北投分局報告臺灣士林地
    方檢察署檢察官偵查起訴。
    理  由
一、被告連家明所犯係死刑、無期徒刑或最輕本刑為3年以上有
    期徒刑以外之罪，且非高等法院管轄之第一審案件，其於本
    院準備程序進行中就上開被訴事實均為有罪之陳述，經本院
    告知簡式審判程序之旨，並聽取檢察官、被告之意見後，依
    刑事訴訟法第273條之1第1項規定，由本院合議庭裁定由受
    命法官獨任進行簡式審判程序。故本件簡式審判程序之證據
    調查，依同法第273條之2規定，不受同法第159條第1項、第
    161條之2、第161條之3、第163條之1及第164條至第170條規
    定之限制，合先敘明。
二、前揭犯罪事實，業據被告於本院準備程序及審理時坦承不諱
    （本院111年度訴字第405號卷【下稱訴字卷】第26、34頁）
    ，核與證人即告訴人王思婷於警詢及偵訊時之證述內容相符
    （臺灣士林地方檢察署110年度偵字第14163號卷【下稱偵卷
    】第7至12頁，臺灣士林地方檢察署110年度偵緝字第1353號
    卷【下稱偵緝1353卷】第77至81頁，臺灣士林地方檢察署11
    1年度偵緝字第465號卷【下稱偵緝465卷】第75至77頁），
    並有臺北市政府警察局北投分局110年11月30日北市警投分
    刑字第1103038958號函、遺失（拾得）物領據、新北市政府
    警察局新莊分局丹鳳派出所拾得物收據（編號OP11006ADCN1
    00004）、臉書截圖、人別查詢、車籍資訊查詢、監視器影
    像畫面在卷可佐（偵緝1353卷第89至93頁，偵卷第29至32頁
    ），足認被告任意性自白與事實相符，從而，本案事證明確
    ，被告所犯上開犯行，洵堪認定，應依法論科。
三、論罪科刑：
（一）按搶奪罪之乘人不備或不及抗拒而掠取財物者，不以直接
      自被害人手中奪取為限，即以和平方法取得財物後，若該
      財物尚在被害人實力支配之下而公然持物逃跑，以排除其
      實力支配時，仍不失為乘人不備或不及抗拒而掠取財物，
      應成立搶奪罪。經查，本案被告乘告訴人不備之際，自告
      訴人手中將告訴人所有之手機1支取走並跑離現場，排除
      告訴人上開手機之實力支配，被告顯然是趁他人不及防備
      之際搶奪財物。核被告此部分所為，係犯刑法第325條第1
       項之搶奪罪。
（二）爰以行為人責任為基礎，審酌被告年值青年，不思以正當
      方式獲取財物，竟圖不勞而獲，恣意為本案搶奪犯行，破
      壞社會秩序及他人財產安全，所為實不足取。併審酌被告
      犯後於本院準備程序時坦承犯行，並於案發翌日將所搶奪
      之手機主動交予警察機關，由告訴人之兄於110年6月11日
      領回，惟被告未能與告訴人達成和解之犯後態度（偵緝13
      53卷第91、93頁）。兼衡被告自陳之智識程度、家庭生活
      、經濟狀況（訴字卷第34至35頁），暨其本件犯行之目的
      、手段、所生損害、被告素行等一切情狀，量處如主文所
      示之刑，並諭知易科罰金之折算標準，以資儆懲。
四、沒收部分：
　　被告搶得之手機1支係其犯罪所得，依刑法第38條之l第1項
    前段規定，本應諭知沒收，惟該手機已由告訴人之哥哥領回
    ，有遺失（拾得）物領據在卷可查（偵緝1353卷第91頁），
    依刑法第38條之1第5項規定，即毋庸再予沒收或追徵，併此
    敘明。
據上論斷，應依刑事訴訟法第273條之1第1項、第299條第1項前
段，判決如主文。
本案經檢察官王乙軒提起公訴，檢察官謝榮林到庭執行職務。
中　　華　　民　　國　　111 　年　　10　　月　　25　　日
                  刑事第二庭法  官  謝當颺
以上正本證明與原本無異。
如不服本判決，應於判決送達後20日內向本院提出上訴書狀，並
應敘述具體理由；其未敘述上訴理由者，應於上訴期間屆滿後20
日內向本院補提理由書均須按他造當事人之人數附繕本 ，「切
勿逕送上級法院」。告訴人或被害人如對於本判決不服者，應具
備理由請求檢察官上訴，其上訴期間之計算係以檢察官判決正本
送達之日期為準。因疫情而遲誤不變期間，得向法院聲請回復原
狀。
　　　　　　　　　          書記官  郭如君
中　　華　　民　　國　　111 　年　　10　　月　　25　　日
附錄本案論罪科刑法條：　　　　　　　　　
中華民國刑法第325條第1項
意圖為自己或第三人不法之所有，而搶奪他人之動產者，處6月
以上5年以下有期徒刑。